Inventaris van het archief van het Hoofdbestuur der Posterijen en Telegrafie, 1893-1926
Nationaal Archief, Den Haag
- VERBAALARCHIEF, 1
  - Minister, 1.1
    - Verbaal 'Minister': minuten van besluiten en van uitgaande brieven, met de daarbij behorende ingekomen stukken, van de zaken waarvan de afdoening door of namens de minister heeft plaatsgevonden., 1893-1926; 1-162; 162 pakken
      - 1905 apr. 1 - juni 30, 28
      - 1905 juli 1 - sep. 30, 29
      - 1905 okt. 1 - dec. 31, 30
      - 1906 jan. 1 - feb. 28, 31
      - 1906 mrt. 1 - mei 31, 32
      - 1906 juni 1 - aug. 31, 33
      - 1906 sep. 1 - okt. 31, 34
      - 1906 nov. 1 - dec. 31, 35
      - 1906 nov. 6, nummer 4819, 36
      - 1907 jan. 1 - mrt. 31, 37
      - 1907 apr. 1 - juni 30, 38
      - 1907 juli 1 - 31, 39
      - 1907 aug. 1 - sep. 30, 40
      - 1907 okt. 1 - nov. 15, 41
      - 1907 nov. 16 - dec. 31, 42
      - 1908 jan. 1 - feb. 29, 43
      - 1908 mrt. 1 - apr. 30, 44
      - 1908 mei 1 - juli 31, 45
      - 1908 aug. 1 - okt. 31, 46
      - 1908 nov. 1 - dec. 31, 47
      - 1909 jan. 1 - mrt. 31, 48
      - 1909 apr. 1 - juni 30, 49
      - 1909 juli 1 - sep. 30, 50
      - 1909 okt. 1 - dec. 31, 51
      - 1910 jan. 1 - feb. 28, 52
      - 1910 mrt. 1 - apr. 30, 53
      - 1910 mei 1 - 31, 54
      - 1910 juni 1 - 30, 55
      - 1910 juli 1 - sep. 30, 56
      - 1910 okt. 1 - dec. 31, 57
      - 1911 jan. 1 - feb. 28, 58
      - 1911 mrt. 1 - apr. 30, 59
      - 1911 mei 1 - juni 30, 60
      - 1911 juli 1 - sep. 30, 61
      - 1911 okt. 1 - dec. 31, 62
      - 1912 jan. 1 - mrt. 31, 63
      - 1912 apr. 1 - juni 30, 64
      - 1912 juli 1 - sep. 30, 65
      - 1912 okt. 1 - dec. 31, 66
      - 1913 jan. 1 - mrt. 31, 67
      - 1913 apr. 1 - mei 31, 68
      - 1913 juni 1 - juli 31, 69
      - 1913 aug. 1 - dec. 31, 70
      - 1914 jan. 1 - feb. 15, 71
      - 1914 feb. 16 - mrt. 31, 72
      - 1914 apr. 1 - mei 31, 73
      - 1914 juni 1 - juli 31, 74
      - 1914 aug. 1 - okt. 31, 75
      - 1914 nov. 1 - dec. 31, 76
      - 1915 jan. 1 - mrt. 15, 77
      - 1915 mrt. 16 - mei 31, 78
      - 1915 juni 1 - juli 31, 79
      - 1915 aug. 1 - sep. 30, 80
      - 1915 okt. 1 - nov. 15, 81
      - 1915 nov. 16 - dec. 31, 82
      - 1916 jan. 1 - feb. 15, 83
      - 1916 feb. 16 - mrt. 31, 84
      - 1916 apr. 1 - mei 15, 85
      - 1916 mei 16 - juli 15, 86
      - 1916 juli 16 - sep. 15, 87
      - 1916 sep. 16 - okt. 31, 88
      - 1916 nov. 1 - dec. 31, 89
      - 1917 nov. 1 - feb. 28, 90
      - 1917 mrt. 1 - apr. 30, 91
      - 1917 mei 1 - juli 15, 92
      - 1917 juli 16 - okt. 15, 93
      - 1917 okt. 16 - dec. 31, 94
      - 1918 jan. 1 - 31, 95
      - 1918 feb. 1 - apr. 15, 96
      - 1918 apr. 16 - mei 31, 97
      - 1918 juni 1 - juli 31, 98
      - 1918 aug. 1 - sep. 30, 99
      - 1918 okt. 1 - nov. 15, 100
      - 1918 nov. 16 - dec. 31, 101
      - 1919 jan. 1 - 31, 102
      - 1919 feb. 1 - 28, 103
      - 1919 mrt. 1 - apr. 30, 104
      - 1919 mei 1 - 31, 105
      - 1919 juni 1 - 30, 106
      - 1919 juli 1 - aug. 15, 107
      - 1919 aug. 16 - sep. 30, 108
      - 1919 okt. 1 - 31, 109
      - 1919 nov. 1 - 30, 110
      - 1919 dec. 1 - 31, 111
      - 1920 jan. 1 - feb. 15, 112
      - 1920 feb. 16 - 29, 113
      - 1920 mrt. 1 - 31, 114
      - 1920 apr. 1 - 30, 115
      - 1920 mei 1 - 31, 116
      - 1920 juni 1 - 30, 117
      - 1920 juli 1 - 31, 118
      - 1920 aug. 1 - 24, 119
      - 1920 aug. 25 - sep. 15, 120
      - 1920 sep. 16 - 30, 121
      - 1920 okt. 1 - 31, 122
      - 1920 nov. 1 - 30, 123
      - 1920 dec. 1 - 31, 124
      - 1921 jan. 1 - 31, 125
      - 1921 feb. 1 - 28, 126
      - 1921 mrt. 1 - 31, 127
      - 1921 apr. 1 - 30, 128
      - 1921 mei 1 - 31, 129
      - 1921 juni 1 - 30, 130
      - 1921 juli 1 - 31, 131
      - 1921 aug. 1 - 31, 132
      - 1921 sep. 1 - 30, 133
      - 1921 okt. 1 - 31, 134
      - 1921 nov. 1 - 30, 135
      - 1921 dec. 1 - 31, 136
      - 1922 jan. 1 - 31, 137
      - 1922 feb. 1 - 28, 138
      - 1922 mrt. 1 - 31, 139
      - 1922 apr. 1 - 30, 140
      - 1922 mei 1 - 31, 141
      - 1922 juni 1 - 30, 142
      - 1922 juli 1 - 31, 143
      - 1922 aug. 1 - sep. 30, 144
      - 1922 okt. 1 - 31, 145
      - 1922 nov. 1 - dec. 31, 146
      - 1923 jan. 1 - mrt. 31, 147
      - 1923 apr. 1 - mei 31, 148
      - 1923 juni 1 - juli 31, 149
      - 1923 aug. 1 - okt. 31, 150
      - 1923 nov. 1 - dec. 31, 151
      - 1924 jan. 1 - apr. 30, 152
      - 1924 mei 1 - juni 10, 153
      - 1924 juni 11 - aug. 31, 154
      - 1924 sep. 1 - dec. 31, 155
      - 1925 jan. 1 - apr. 30, 156
      - 1925 mei 1 - juli 31, 157
      - 1925 aug. 1 - sep. 30, 158
      - 1925 okt. 1 - dec. 31, 159
      - 1926 jan. 1 - mei 31, 160
      - 1926 juni 1 - aug. 31, 161
      - 1926 sep. 1 - dec. 31, 162
  - Hoofdbestuur, 1.2
    - 'Hoofdbestuur', minuten van besluiten en van uitgaande brieven met de daarbij behorende ingekomen stukken, van de zaken die zelfstandig door het hoofdbestuur zijn afgedaan., 1893-1926; 163-468; 306 pakken
      Voor de periode januari-mei 1893, zie inv.nr. 1.
      - 1893 juni 1 - dec. 31, 163
      - 1894 jan. 1 - mrt. 31, 164
      - 1894 apr. 1 - aug. 31, 165
      - 1894 sep. 1 - dec. 31, 166
      - 1895 jan. 1 - apr. 30, 167
      - 1895 mei 1 - aug. 31, 168
      - 1895 sep. 1 - dec. 31, 169
      - 1896 jan. 1 - juni 30, 170
      - 1896 juli 1 - dec. 31, 171
      - 1897 jan. 1 - apr. 30, 172
      - 1897 mei 1 - sep. 30, 173
      - 1897 okt. 1 - dec. 31, 174
      - 1898 jan. 1 - apr. 30, 175
      - 1898 mei 1 - aug. 31, 176
      - 1898 sep. 1 - dec. 31, 177
      - 1899 jan. 1 - juni 30, 178
      - 1899 juli 1 - sep. 30, 179
      - 1899 okt. 1 - dec. 31, 180
      - 1900 jan. 1 - mrt. 31, 181
      - 1900 apr. 1 - aug. 31, 182
      - 1900 sep. 1 - dec. 31, 183
      - 1901 jan. 1 - apr. 30, 184
      - 1901 mei 1 - sep. 30, 185
      - 1901 okt. 1 - dec. 31, 186
      - 1902 jan. 1 - mei 31, 187
      - 1902 juni 1 - sep. 30, 188
      - 1902 okt. 1 - dec. 31, 189
      - 1903 jan. 1 - feb. 28, 190
      - 1903 mrt. 1 - apr. 30, 191
      - 1903 mei 1 - juli 31, 192
      - 1903 aug. 1 - okt. 31, 193
      - 1903 nov. 1 - dec. 31, 194
      - Bijlagen bij Exh. 1 december 1903, nummer 31083, 195
      - 1904 jan. 1 - feb. 29, 196
      - 1904 mrt. 1 - 31, 197
      - 1904 apr. 1 - mei 13, 198
      - 1904 mei 14 - 31, 199
      - 1904 juni 1 - juli 31, 200
      - 1904 aug. 1 - sep. 30, 201
      - 1904 okt. 1 - nov. 30, 202
      - 1904 dec. 1 - 31, 203
      - 1905 jan. 1 - feb. 28, 204
      - 1905 mrt. 1 - apr. 30, 205
      - 1905 mei 1 - juni 30, 206
      - 1905 juli 1 - aug. 31, 207
      - 1905 sep. 1 - okt. 31, 208
      - 1905 nov. 1 - dec. 31, 209
      - 1906 jan. 1 - mrt. 31, 210
      - 1906 apr. 1 - mei 31, 211
      - 1906 juni 1 - 30, 212
      - 1906 juli 1 - aug. 31, 213
      - 1906 sep. 1 - 30, 214
      - 1906 okt. 1 - 31, 215
      - 1906 nov. 1 - dec. 31, 216
      - 1907 jan. 1 - feb. 15, 217
      - 1907 feb. 16 - apr. 15, 218
      - 1907 apr. 16 - mei 31, 219
      - 1907 juni 1 - 30, 220
      - 1907 juli 1 - 31, 221
      - 1907 aug. 1 - 31, 222
      - 1907 sep. 1 - okt. 15, 223
      - 1907 okt. 16 - nov. 30, 224
      - 1907 dec. 1 - 31, 225
      - 1908 jan. 22, nummer 1440, 226
      - 1908 jan. 1 - feb. 15, 227
      - 1908 feb. 16 - mrt. 15, 228
      - 1908 mrt. 16 - 31, 229
      - 1908 apr. 1 - 30, 230
      - Bijlagen bij Exh. 14 mei 1908, nummer 2479, 231
      - 1908 mei 1 - juni 15, 232
      - 1908 juni 16 - juli 31, 233
      - 1908 aug. 1 - 31, 234
      - 1908 sep. 1 - okt. 15, 235
      - 1908 okt. 16 - nov. 15, 236
      - 1908 nov. 16 - dec. 15, 237
      - 1908 dec. 16 - 31, 238
      - 1909 jan. 1 - 31, 239
      - 1909 feb. 1 - 28, 240
      - 1909 mrt. 1 - 31, 241
      - 1909 apr. 1 - 30, 242
      - 1909 mei 1 - 31, 243
      - 1909 juni 1 - 30, 244
      - 1909 juli 1 - 31, 245
      - 1909 aug. 1 - 31, 246
      - 1909 sep. 1 - 30, 247
      - 1909 okt. 1 - 31, 248
      - 1909 nov. 1 - 30, 249
      - 1909 dec. 1 - 15, 250
      - 1909 dec. 16 - 31, 251
      - 1910 jan. 1 - 31, 252
      - 1910 feb. 1 - 28, 253
      - 1910 mrt. 1 - 31, 254
      - 1910 apr. 1 - 30, 255
      - 1910 mei 1 - 31, 256
      - 1910 juni 1 - 30, 257
      - 1910 juli 1 - aug. 31, 258
      - 1910 sep. 1 - okt. 10, 259
      - 1910 okt. 11 - 31, 260
      - 1910 nov. 1 - 30, 261
      - 1910 dec. 1 - 31, 262
      - Bijlagen bij Exh. 3 november 1910, nummer 5238, 263
      - 1911 jan. 1 - 31, 264
      - 1911 feb. 1 - 28, 265
      - 1911 mrt. 1 - apr. 30, 266
      - 1911 mei 1 - 31, 267
      - 1911 juni 1 - juli 31, 268
      - 1911 aug. 1 - sep. 30, 269
      - 1911 okt. 1 - nov. 16, 270
      - 1911 nov. 17 - 30, 271
      - 1911 dec. 1 - 31, 272
      - 1912 jan. 1 - 31, 273
      - 1912 feb. 1 - 29, 274
      - 1912 mrt. 1 - 15, 275
      - 1912 mrt. 16 - apr. 30, 276
      - 1912 mei 1 - juni 30, 277
      - 1912 juli 1 - aug. 31, 278
      - 1912 sep. 1 - okt. 15, 279
      - 1912 okt. 16 - nov. 14, 280
      - 1912 nov. 15 - dec. 15, 281
      - 1912 dec. 16 - 31, 282
      - 1913 jan. 1 - feb. 28, 283
      - 1913 mrt. 1 - apr. 30, 284
      - 1913 mei 1 - 31, 285
      - 1913 juni 1 - 30, 286
      - 1913 juli 1 - 31, 287
      - 1913 aug. 1 - 31, 288
      - 1913 sep. 1 - okt. 30, 289
      - 1913 nov. 1 - dec. 31, 290
      - 1914 jan. 1 - 31, 291
      - 1914 feb. 1 - 28, 292
      - 1914 mrt. 1 - apr. 15, 293
      - 1914 apr. 16 - mei 31, 294
      - 1914 juni 1 - 30, 295
      - 1914 juli 1 - 31, 296
      - 1914 aug. 1 - 31, 297
      - 1914 sep. 1 - 30, 298
      - 1914 okt. 1 - nov. 15, 299
      - 1914 nov. 16 - dec. 31, 300
      - 1915 jan. 1 - 31, 301
      - 1915 feb. 1 - 28, 302
      - 1915 mrt. 1 - 15, 303
      - 1915 mrt. 16 - apr. 15, 304
      - 1915 apr. 16 - 30, 305
      - 1915 mei 1 - juni 15, 306
      - 1915 juni 16 - juli 31, 307
      - 1915 aug. 1 - sep. 15, 308
      - 1915 sep. 16 - okt. 15, 309
      - 1915 okt. 16 - nov. 15, 310
      - 1915 nov. 16 - dec. 31, 311
      - 1916 jan. 1 - feb. 15, 312
      - 1916 feb. 16 - mrt. 15, 313
        Voor bijlagen bij Exh. 6 maart 1916, nummer 4046 zie inv.nrs. 903 - 905.
      - 1916 mrt. 16 - apr. 15, 314
      - 1916 apr. 16 - mei 31, 315
      - 1916 juni 1 - 30, 316
      - 1916 juli 1 - aug. 15, 317
      - 1916 aug. 16 - okt. 15, 318
      - 1916 okt. 16 - nov. 30, 319
      - 1916 dec. 1 - 31, 320
      - 1917 jan. 1 - feb. 5, 321
      - 1917 feb. 6 - mrt. 15, 322
      - 1917 mrt. 16 - apr. 15, 323
      - 1917 apr. 16 - apr. 30, 324
      - 1917 mei 1 - juni 15, 325
      - 1917 juni 16 - juli 31, 326
      - 1917 aug. 1 - sep. 15, 327
      - 1917 sep. 16 - nov. 15, 328
      - 1917 nov. 16 - dec. 31, 329
      - 1918 jan. 1 - 31, 330
      - 1918 feb. 1 - mrt. 31, 331
      - 1918 apr. 1 - mei 15, 332
      - 1918 mei 16 - juni 15, 333
      - 1918 juni 16 - juli 15, 334
      - 1918 juli 16 - aug. 15, 335
      - 1918 aug. 16 - sep. 15, 336
      - 1918 sep. 16 - okt. 15, 337
      - 1918 okt. 16 - nov. 30, 338
      - 1918 dec. 1 - 31, 339
      - 1919 jan. 1 - 31, 340
      - 1919 feb. 1 - 28, 341
      - 1919 mrt. 1 - 31, 342
      - 1919 apr. 1 - 30, 343
      - 1919 mei 1 - 31, 344
      - 1919 juni 1 - 30, 345
      - 1919 juli 1 - 31, 346
      - 1919 aug. 1 - 31, 347
      - 1919 sep. 1 - 30, 348
      - 1919 okt. 1 - 15, 349
      - 1919 okt. 16 - 31, 350
      - 1919 nov. 1 - 30, 351
      - 1919 dec. 1 - 31, 352
      - 1920 jan. 1 - 31, 353
      - 1920 feb. 1 - 29, 354
      - 1920 mrt. 1 - 31, 355
      - 1920 apr. 1 - 21, 356
      - 1920 apr. 22 - 30, 357
      - 1920 mei 1 - 31, 358
      - 1920 mei 28, nummer 5562, 359
      - 1920 mei 28, nummer 5562, 360
      - 1920 juni 1 - 15, 361
      - 1920 juni 16 - 30, 362
      - 1920 juli 1 - 15, 363
      - 1920 juli 7, nummer 7395, 364
      - 1920 juli 16 - 31, 365
      - 1920 aug. 1 - 31, 366
      - 1920 sep. 1 - 30, 367
      - 1920 okt. 1 - 15, 368
      - 1920 okt. 16 - 31, 369
      - 1920 nov. 1 - 15, 370
      - 1920 nov. 16 - 30, 371
      - 1920 dec. 1 - 15, 372
      - 1920 dec. 16 - 31, 373
      - 1921 jan. 1 - 15, 374
      - 1921 jan. 16 - 31, 375
      - 1921 feb. 1 - 28, 376
      - 1921 mrt. 1 - 15, 377
      - 1921 mrt. 16 - 31, 378
      - 1921 apr. 1 - 30, 379
      - 1921 mei 1 - 5, 380
      - 1922 mei 6 - 31, 381
      - 1921 juni 1 - 15, 382
      - 1921 juni 16 - 30, 383
      - 1921 juli 1 - 15, 384
      - 1921 juli 16 - 31, 385
      - 1921 aug. 1 - 31, 386
      - 1921 sep. 1 - 15, 387
      - 1921 sep. 16 - 30, 388
      - 1921 okt. 1 - 31, 389
      - 1921 nov. 1 - 7, 390
      - 1921 nov. 8 - 30, 391
      - 1921 dec. 1 - 31, 392
      - 1922 jan. 1 - 31, 393
      - 1922 feb. 1 - 28, 394
      - 1922 mrt. 1 - 31, 395
      - 1922 apr. 1 - 30, 396
      - 1922 mei 1 - 26, 397
      - 1922 mei 27 - 30, 398
      - 1922 juni 1 - 15, 399
      - 1922 juni 16 - 30, 400
      - 1922 juli 1 - 31, 401
      - 1922 aug. 1 - 31, 402
      - 1922 sep. 1 - 30, 403
      - 1922 okt. 1 - 31, 404
      - 1922 nov. 1 - 30, 405
      - 1922 dec. 1 - 31, 406
      - 1923 jan. 1 - 31, 407
      - 1923 feb. 1 - 28, 408
      - 1923 mrt. 1 - 31, 409
      - 1923 apr. 1 - 15, 410
      - 1923 apr. 16 - 30, 411
      - 1923 mei 1 - 15, 412
      - 1923 mei 16 - 31, 413
      - 1923 juni 1 - 30, 414
      - 1923 juli 1 - 31, 415
      - Bijlagen bij Exh. 3 augustus 1923, nummer 8518, 416
      - Bijlagen bij Exh. 3 augustus 1923, nummer 8518, 417
      - Bijlagen bij Exh. 28 augustus 1923, nummer 9403, 418
      - 1923 aug. 1 - 31, 419
      - 1923 sep. 1 - 30, 420
      - 1923 okt. 1 - 31, 421
      - 1923 nov. 1 - 30, 422
      - 1923 dec. 1 - 31, 423
      - 1924 jan. 1 - feb. 29, 424
      - 1924 mrt. 1 - 31, 425
      - 1924 apr. 1 - 30, 426
      - 1924 mei 1 - 31, 427
      - 1924 mei 16, nummer 5626, 428
      - Bijlagen bij Exh. 14 juni 1924, nummer 6763, 429
      - Bijlagen bij Exh. 14 juni 1924, nummer 6763, 430
      - 1924 juni 1 - 30, 431
      - 1924 juli 1 - 31, 432
      - 1924 aug. 1 - sep. 15, 433
      - 1924 sep. 16 - okt. 15, 434
      - 1924 okt. 16 - nov. 15, 435
      - 1924 nov. 16 - dec. 31, 436
      - 1925 jan. 1 - 31, 437
      - 1925 feb. 1 - 28, 438
      - 1925 mrt. 1 - 31, 439
      - 1925 apr. 1 - 30, 440
      - 1925 mei 1 - 31, 441
      - 1925 juni 1 - 30, 442
      - 1925 juli 1 - 31, 443
      - 1925 aug. 1 - 31, 444
      - 1925 sep. 1 - 30, 445
      - 1925 okt. 1 - 15, 446
      - 1925 okt. 16 - 31, 447
      - 1925 nov. 1 - 30, 448
      - 1925 dec. 1 - 31, 449
      - Bijlagen bij Exh. 7 mei 1925, nummer 12713 Inf., 450
      - Bijlagen bij Exh. 7 mei 1925, nummer 12713 Inf., 451
      - Bijlagen bij Exh. 7 mei 1925, nummer 12713 Inf., 452
      - Bijlagen bij Exh. 7 mei 1925, nummer 12713 Inf., 453
      - Bijlagen bij Exh. 7 mei 1925, nummer 12713 Inf., 454
      - Bijlagen bij Exh. 7 mei 1925, nummer 12713 Inf., 455
      - 1926 jan. 1 - 31, 456
      - 1926 feb. 1 - 28, 457
      - 1926 mrt. 1 - 31, 458
      - 1926 apr. 1 - 30, 459
      - 1926 mei 1 - 31, 460
      - 1926 juni 1 - 15, 461
      - 1926 juni 16 - 30, 462
      - 1926 juli 1 - 31, 463
      - 1926 aug. 1 - sep. 15, 464
      - 1926 sep. 16 - okt. 15, 465
      - 1926 okt. 16 - nov. 15, 466
      - 1926 nov. 16 - dec. 13, 467
      - 1926 dec. 14 - 31, 468
- TOEGANGEN OP HET VERBAALARCHIEF, 2
  - Eigentijdse toegangen, 2.1
    In de meeste gevallen is het aan te bevelen de in 1987 vervaardigde toegangen te raadplegen; zie inv.nrs. 791-804.
    - Indices, 2.1.1
      - Indices op het verbaal 'Minister', met voorin elke index een nummerlijst en inhoudsopgave., 1893-1919; 469-508; 36 banden, 3 pakken
        Deze indices verwijzen naar inv.nrs. 1-106.
        - 1893 jan. - mei, 469
        - 1893 juni - dec., 470
        - 1894, 471
        - 1895, 472
        - 1896, 473
        - 1897, 474
        - 1898, 475
        - 1899, 476
        - 1900, 477
        - 1901, 478
        - 1902, 479
        - 1903, 480
        - 1904, 481
        - 1905, 482
        - 1906, 483
        - 1907, pag. 1 - 1120, 484
        - 1907, pag. 1121 - 2220, 485
        - 1908, pag. 1 - 1200, 486
        - 1908, pag. 1201 - 2440, 487
        - 1909, pag. 1 - 1280, 488
        - 1909, pag. 1281 - 2520, 489
        - 1910, pag. 1 - 1260, 490
        - 1910, pag. 1261 - 2500, 491
        - 1911, pag. 1 - 1180, 492
        - 1911, pag. 1181 - 2200, 493
        - 1912, pag. 1 - 920, 494
        - 1912, pag. 921 - 2100, 495
        - 1913, pag. 1 - 860, 496
        - 1913, pag. 861 - 1866, 497
        - 1914, pag. 1 - 880, 498
        - 1914, pag. 881 - 1800, 499
        - 1915, pag. 1 - 800, 500
        - 1915, pag. 801 - 1735, 501
        - 1916, pag. 1 - 840, 502
        - 1916, pag. 841 - 1720, 503
        - 1917, pag. 1 - 860, 504
        - 1917, pag. 861 - 1818, 505
        - 1918 jan. - 1919 juli, A t/m D 30, 1 pak, 506
        - 1918 jan. - 1919 juli, D 31 t/m E 16, 1 pak, 507
        - 1918 jan. - 1919 juli, E 17 t/m H, 1 pak, 508
      - Indices op het verbaal 'Hoofdbestuur'., 1893-1919; 509-707; 182 banden, 19 pakken
        1. Deze indices verwijzen naar inv.nrs. 163-345
        2. Voor de inhoudsopgave per jaar en de nummerlijsten over de jaren 1893 - 1919 zie de inv.nrs. 762 - 786.
        - 1893, pag. 961 - 2376, 509
          Voor pag. 1 - 960 zie inv.nr. 469.
        - 1894, pag. 1 - 1120, 510
        - 1894, pag. 1121 - 2140, 511
        - 1894, pag. 2141 - 3344, 512
        - 1895, pag. 1 - 1540, 513
        - 1895, pag. 1541 - 2640, 514
        - 1895, pag. 2641 - 3740, 515
        - 1896, pag. 1 - 1512, 516
        - 1896, pag. 1513 - 2713, 517
        - 1896, pag. 2713 - 3840, 518
        - 1897, pag. 1 - 1540, 519
        - 1897, pag. 1541 - 2780, 520
        - 1897, pag. 2781 - 3920, 521
        - 1898, pag. 1 - 890, 522
        - 1898, pag. 891 - 1560, 523
        - 1898, pag. 1561 - 2819, 524
        - 1898, pag. 2821 - 3960, 525
        - 1899, pag. 1 - 980, 526
        - 1899, pag. 981 - 1600, 527
        - 1899, pag. 1601 - 2859, 528
        - 1899, pag. 2861 - 3999, 529
        - 1900, pag. 1 - 940, 530
        - 1900, pag. 941 - 1560, 531
        - 1900, pag. 1561 - 2900, 532
        - 1900, pag. 2901 - 4200, 533
        - 1901, pag. 1 - 980, 534
        - 1901, pag. 981 - 1620, 535
        - 1901, pag. 1621 - 2420, 536
        - 1901, pag. 2421 - 3019, 537
        - 1901, pag. 3021 - 3620, 538
        - 1901, pag. 3621 - 4440, 539
        - 1902, pag. 1 - 1700, 540
        - 1902, pag. 1701 - 3099, 541
        - 1902, pag. 3101 - 4622, 542
        - 1903, pag. 1 - 1820, 543
        - 1903, pag. 1821 - 3260, 544
        - 1903, pag. 3261 - 4700, 545
        - 1903, pag. 4701 - 5859, 546
        - 1904, pag. 1 - 1406, 547
        - 1904, pag. 1407 - 2402, 548
        - 1904, pag. 2403 - 3346, 549
        - 1904, pag. 3347 - 4806, 550
        - 1904, pag. 4807 - 6785, 551
        - 1904, pag. 6787 - 8246, 552
        - 1905, pag. 1 - 1757, 553
        - 1905, pag. 1761 - 3159, 554
        - 1905, pag. 3161 - 4720, 555
        - 1905, pag. 4721 - 6657, 556
        - 1905, pag. 6661 - 8278, 557
        - 1905, pag. 8281 - 9379, 558
        - 1905, pag. 9381 - 10793, 559
        - 1906, pag. 1 - 1297, 560
        - 1906, pag. 1301 - 2859, 561
        - 1906, pag. 2861 - 3900, 562
        - 1906, pag. 3901 - 5577, 563
        - 1906, pag. 5581 - 7240, 564
        - 1906, pag. 7241 - 8440, 565
        - 1906, pag. 8441 - 9780, 566
        - 1906, pag. 9781 - 10860, 567
        - 1906, pag. 10861 - 12418, 568
        - 1907, pag. 1 - 1420, 569
        - 1907, pag. 1421 - 3140, 570
        - 1907, pag. 3144 - 4660, 571
        - 1907, pag. 4661 - 6440, 572
        - 1907, pag. 6444 - 7880, 573
        - 1907, pag. 7881 - 9480, 574
        - 1907, pag. 9481 - 10840, 575
        - 1907, pag. 10841 - 11920, 576
        - 1907, pag. 11921 - 15480, 577
        - 1908, pag. 1 - 1440, 578
        - 1908, pag. 1441 - 3280, 579
        - 1908, pag. 3281 - 4900, 580
        - 1908, pag. 4901 - 6420, 581
        - 1908, pag. 6421 - 8180, 582
        - 1908, pag. 8181 - 10020, 583
        - 1908, pag. 10021 - 11360, 584
        - 1908, pag. 11361 - 12560, 585
        - 1908, pag. 12561 - 13959, 586
        - 1909, pag. 1 - 1440, 587
        - 1909, pag. 1441 - 2520, 588
        - 1909, pag. 2521 - 3840, 589
        - 1909, pag. 3841 - 4900, 590
        - 1909, pag. 4901 - 6420, 591
        - 1909, pag. 6421 - 7680, 592
        - 1909, pag. 7681 - 8760, 593
        - 1909, pag. 8761 - 9960, 594
        - 1909, pag. 10021 - 11560, 595
        - 1909, pag. 11561 - 12660, 596
        - 1909, pag. 12661 - 14000, 597
        - 1910, pag. 1 - 1560, 598
        - 1910, pag. 1561 - 2540, 599
        - 1910, pag. 2541 - 3280, 600
        - 1910, pag. 3281 - 4820, 601
        - 1910, pag. 4821 - 6040, 602
        - 1910, pag. 6041 - 7300, 603
        - 1910, pag. 7301 - 8420, 604
        - 1910, pag. 8421 - 9320, 605
        - 1910, pag. 9321 - 10740, 606
        - 1910, pag. 10741 - 11640, 607
        - 1910, pag. 11641 - 12891, 608
        - 1911, pag. 1 - 1420, 609
        - 1911, pag. 1421 - 2360, 610
        - 1911, pag. 2361 - 3140, 611
        - 1911, pag. 3181 - 4660, 612
        - 1911, pag. 4661 - 5840, 613
        - 1911, pag. 5841 - 7120, 614
        - 1911, pag. 7121 - 8180, 615
        - 1911, pag. 8281 - 9000, 616
        - 1911, pag. 9161 - 10600, 617
        - 1911, pag. 10601 - 11420, 618
        - 1911, pag. 11501 - 12760, 619
        - 1912, pag. 1 - 1480, 620
        - 1912, pag. 1481 - 2480, 621
        - 1912, pag. 2481 - 3320, 622
        - 1912, pag. 3321 - 4780, 623
        - 1912, pag. 4781 - 5960, 624
        - 1912, pag. 5961 - 7380, 625
        - 1912, pag. 7381 - 8580, 626
        - 1912, pag. 8581 - 9520, 627
        - 1912, pag. 9521 - 10860, 628
        - 1912, pag. 10861 - 11880, 629
        - 1912, pag. 11881 - 13258, 630
        - 1913, pag. 1 - 1160, 631
        - 1913, pag. 1161 - 2180, 632
        - 1913, pag. 2181 - 2960, 633
        - 1913, pag. 2961 - 4300, 634
        - 1913, pag. 4301 - 6000, 635
        - 1913, pag. 6001 - 7140, 636
        - 1913, pag. 7141 - 8680, 637
        - 1913, pag. 8681 - 9900, 638
        - 1913, pag. 9901 - 11040, 639
        - 1913, pag. 11041 - 12220, 640
        - 1914, pag. 1 - 1180, 641
        - 1914, pag. 1181 - 2240, 642
        - 1914, pag. 2241 - 2980, 643
        - 1914, pag. 2981 - 4300, 644
        - 1914, pag. 4361 - 5540, 645
        - 1914, pag. 5541 - 6860, 646
        - 1914, pag. 6861 - 7900, 647
        - 1914, pag. 7901 - 8800, 648
        - 1914, pag. 8801 - 10080, 649
        - 1914, pag. 10081 - 11200, 650
        - 1914, pag. 11201 - 12622, 651
        - 1915, pag. 1 - 1180, 652
        - 1915, pag. 1181 - 2120, 653
        - 1915, pag. 2161 - 3160, 654
        - 1915, pag. 3161 - 4020, 655
        - 1915, pag. 4021 - 5040, 656
        - 1915, pag. 5061 - 6280, 657
        - 1915, pag. 6281 - 7180, 658
        - 1915, pag. 7181 - 8040, 659
        - 1915, pag. 8041 - 9100, 660
        - 1915, pag. 9101 - 10140, 661
        - 1915, pag. 10141 - 10980, 662
        - 1915, pag. 10981 - 12475, 663
        - 1916, pag. 1 - 1160, 664
        - 1916, pag. 1161 - 1980, 665
        - 1916, pag. 1981 - 2660, 666
        - 1916, pag. 2661 - 3900, 667
        - 1916, pag. 3901 - 4980, 668
        - 1916, pag. 4981 - 6080, 669
        - 1916, pag. 6081 - 6960, 670
        - 1916, pag. 6961 - 7880, 671
        - 1916, pag. 7881 - 9080, 672
        - 1916, pag. 9081 - 10040, 673
        - 1916, pag. 10041 - 10840, 674
        - 1916, pag. 10841 - 11740, 675
        - 1916, pag. 11741 - 12820, 676
        - 1917, pag. 1 - 1180, 677
        - 1917, pag. 1181 - 2040, 678
        - 1917, pag. 3041 - 2760, 679
        - 1917, pag. 2761 - 4020, 680